臺灣高雄地方法院刑事判決　　　　　　　　　　　　九十三年度易字第一三三二號
　　公　訴　人　臺灣高雄地方法院檢察署檢察官
　　被　　　告　甲○○
右列被告因恐嚇等案件，經檢察官提起公訴（九十三年度偵字第一六０七五、一六九
三一號），本院判決如左：
    主  文
甲○○連續以加害生命、身體之事，恐嚇他人致生危害於安全，處有期徒刑陸月，如
易科罰金以佰元折算壹日。扣案之武士刀、摺疊鐵鋸各壹把，均沒收。
    事  實
一、甲○○前於民國九十三年八月十日凌晨五時十五分許，涉嫌侵入丙○○位於高雄
    市○○區○○路一二三巷二十一號住處行竊為警查獲（涉嫌竊盜部分由臺灣高雄
    地方法院檢察署檢察官另案偵辦中）。其因上述情事而心生不滿，竟基於恐嚇之
    概括犯意，先於九十三年八月十一日凌晨二時許，攜帶刀刃未開鋒之武士刀一把
    ，侵入丙○○上址住處一樓，以拳頭毆打正在睡覺中之丙○○（未成傷），並向
    丙○○恐嚇稱：「你誣賴我到你家偷東西，害我多一件刑案，全家都要讓你死」
    等語，使丙○○心生畏懼，致生危害於丙○○之生命、身體安全，丙○○於情急
    之下，旋以被單裹住手掌後，握住甲○○所持之前述刀械，斯時，丙○○之鄰居
    顏海宸聽聞該處有打鬥聲，趨前觀看，而與丙○○合力將該把刀械奪下，復為據
    報到場之員警當場逮捕，並扣得刀械一把，警員於訊問查證後，將其移送臺灣高
    雄地方法院檢察署檢察官偵辦，經檢察官訊問後飭回。但甲○○仍不知警惕，復
    承前述恐嚇犯意，於九十三年八月二十九日凌晨三時許，騎乘車牌號碼ＹＩＯ—
    八二六號輕型機車，頭戴安全帽並攜帶摺疊鐵鋸一把，至丙○○上址住處前（起
    訴書誤載為侵入上址處，業經公訴檢察官於本院審理時更正），向丙○○恐嚇稱
    ：「幹你娘，給你死」等語，並持該鐵鋸欲向丙○○砍下之際，丙○○雖然內心
    恐懼，但仍奮力將甲○○之安全帽拉下，見此人竟係甲○○，即大聲斥喝：「你
    又來了」等語，甲○○因身分曝露隨即離開，並搭乘不詳姓名年籍之成年男子所
    騎乘之機車逃逸，嗣於同日凌晨三時四十五分許，甲○○返回上址處所前，欲騎
    乘所遺留在現場之前述機車時，為徐志宏發現，乃將甲○○扭送至高雄市政府警
    察局鼓山分局內惟派出所，復為警扣得其所帶之安全帽一頂及作案用之摺疊鐵鋸
    一把。
二、案經丙○○訴由高雄市政府警察局鼓山分局移送臺灣高雄地方法院檢察署檢察官
    偵查起訴。
    理  由
一、訊據被告對於上述犯罪事實，除否認九十三年八月二十九日凌晨三時許，有攜帶
    摺疊鐵鋸一把至告訴人丙○○前述住處門口，辯稱：「我去的時候，我本來沒有
    攜帶，因為我的安全帽被丙○○脫下，所以我害怕我會被告訴人打，後來我在別
    人家住家外面之樹下，隨地撿到一把鐵鋸要防身」等語（以上參本院審卷第五十
    一至五十六頁）。經查，前述犯罪事實，業據告訴人丙○○於警詢、偵查時指訴
    歷歷（參警卷Ａ第四至六頁、警卷Ｂ第五至六頁、九十三年度偵字第一六九三一
    號卷第十八頁、九十三年度偵字第一六０七五號卷第十四至十五頁），並經告訴
    人在本院審理時擔任證人於具結後證述明確（參本院審卷第四十六至四十八、五
    十一頁），核與證人即告訴人之妻丁○○○於本院審理時於具結後證述之情節相
    符（參本院審卷第四十八至五十頁），復與證人顏海宸於警詢時（參警卷Ａ第七
    至八頁）、徐志宏於警詢、偵查時（警卷Ｂ第七至八頁、九十三年度偵字第一六
    九三一號卷第十八頁）證述之情節相牟，足見其前述自白與犯罪事實相符，堪信
    為真實。至被告辯稱未攜帶摺疊鐵鋸一把，至告訴人住處門前乙節，雖告訴人及
    證人丁○○○二人，均未能辨明被告當時所攜帶之物品確係何物，但可確定者係
    被告除頭戴安全帽之外，確實有攜帶一個不明物品，再觀諸證人徐志宏發現被告
    時，被告右手即係握著一把紅色折疊鐵鋸等情（參警卷Ｂ第七頁），但在被告恐
    嚇告訴人而安全帽被脫下後旋即離開現場，至為證人徐志宏發現被告之如斯短暫
    期間，被告焉有可能隨地撿拾到一把摺疊鐵鋸？再查，就被告於九十三年八月十
    一日凌晨二時許，向告訴人恐嚇時，即係攜帶一把未開鋒刀械前往上述處所之犯
    罪手段觀察，其於同年八月二十九日凌晨三時許，再度向告訴人恐嚇時，攜帶其
    所有之摺疊鐵鋸一把，前往告訴人住處門前，亦與其上述犯罪手法相合，是被告
    之前述辯解，應為避重就輕之詞，不足為採。此外，復有高雄市政府警察局鼓山
    分局扣押筆錄、扣押物品目錄表、扣押物品清單、受理各類案件紀錄表各一份、
    照片三張在卷可佐，復有武士刀、摺疊鐵鋸各一把、安全帽一頂扣案可稽，事證
    明確，被告犯行洵堪認定。
二、核被告甲○○所為，係犯刑法第三百零五條之恐嚇罪、第三百零六條第一項之侵
    入住宅罪。被告先後二次之恐嚇犯行，時間緊接，所犯罪名相同，顯係出於概括
    之犯意為之，為連續犯，應依刑法第五十六條之規定以一罪論，並加重其刑（起
    訴書誤載被告九十三年八月二十九日凌晨三時許，侵入告訴人之住宅，業經公訴
    檢察官於本院審理時更正，並陳稱起訴書侵入住宅為連續犯之記載，亦係誤載，
    一併更正，附此敘明）。又被告所犯侵入住宅罪及恐嚇罪間，有方法結果間之牽
    連關係，應依刑法第五十五條後段規定，從一重之恐嚇罪論處。扣案之武士刀、
    鐵鋸各一把係被告所有，且為供其犯罪所用之物，已如前述，應依刑法第三十八
    條第一項第二款宣告沒收之。爰審酌被告前因涉嫌至告訴人住處竊盜，為檢察官
    偵辦中，竟不思警惕，而對告訴人心生怨憤，先於九十三年八月十一日凌晨二時
    許，至告訴人前住處恐嚇，經檢察官飭回後，仍不知悔悟，再於九十三年八月二
    十九日凌晨三時許，至告訴人住處門口恐嚇，惡性非輕，且對告訴人之生命安全
    、生活安寧，造成重大危害，本應重罰，但念及其於審理時坦承二次犯行，雖有
    前述避重就輕之詞，然不失為已有悔悟之心等一切情狀，量處如主文所示之刑，
    併諭知易科罰金之折算標準。扣案之武士刀一把係被告所有，且供犯罪之用，業
    經被告陳明在卷，而折疊鐵鋸一把，係被告所有，且供犯罪之用乙節，已如前述
    ，均應依刑法第三十八條第一項第二款之規定沒收之。至扣案之安全帽一頂，雖
    係被告所有，但非供犯罪所用，核與沒收之要件不合，自不能予以沒收，附此敘
    明。
據上論斷，應依刑事訴訟法第二百九十九條第一項前段，刑法第三百零五條、第三百
零六條第一項、第五十六條、第五十五條、第四十一條第一項前段、第三十八條第一
項第二款，罰金罰鍰提高標準條例第一條前段、第二條判決如主文。
本案經檢察官乙○○到庭執行職務。
中      華      民      國    九十三    年     十一     月     十六     日
                            臺灣高雄地方法院刑事第十庭
                                    審判長法官      張世賢
                                          法官      王啟明
                                          法官      呂曾達
右正本證明與原本無異。
如不服本判決，應於判決送達後十日內，向本院提出上訴狀。
                              書記官    林慧君
中    華    民    國      九十三      年      十一    月      十六      日
附錄本案論罪科刑法條：刑法第三百零五條、第三百零六條第一項。
中華民國刑法第三百零五條
(恐嚇危害安全罪)
以加害生命、身體、自由、名譽、財產之事，恐嚇他人致生危害於安全者，處二年以
下有期徒刑、拘役或三百元以下罰金。
中華民國刑法第三百零六條
(侵入住居罪)
無故侵入他人住宅、建築物或附連圍繞之土地或船艦者，處一年以下有期徒刑、拘役
或三百元以下罰金。
